【裁判字號】    95,抗,248
【裁判日期】    950328
【裁判案由】    沒入保證金
【裁判全文】
臺灣高等法院刑事裁定                   95年度抗字第248號
抗  告  人
即  被  告  乙○○
抗  告  人
即  具保人  甲○○
上列抗告人因沒入保證金案件，不服臺灣桃園地方法院中華民國
95年2 月27日所為之裁定（95年度聲字第527 號），提起抗告，
本院裁定如下：
    主  文
原裁定撤銷，發回臺灣桃園地方法院。
    理  由
一、本件抗告意旨略以：抗告人即被告乙○○自判決確定後，之
    所以未向臺灣板橋地方法院檢察署檢察官報到執行，係因糖
    尿病併發末稍神經病變及高血壓，自88年12月28日起即密集
    接受醫院長期治療迄今，至目前為止仍未見明顯改善，以致
    身體四肢已發生麻痺無力之症狀，恐將造成身體不可預測之
    情況，此有國立臺灣大學醫學院附設醫院、西園教學醫院及
    敏盛綜合醫院所出具之診斷證明書為憑，而抗告人亦將此事
    實檢附上揭證明書等相關證物，向檢察署遞狀聲請暫緩執行
    ，被告並非刻意不入監執行或藉詞逃匿。是原裁定認被告有
    逃匿之舉，並裁准沒收抗告人即具保人甲○○所繳納之保證
    金，實無理由，應予撤銷等語。
二、按受徒刑或拘役之諭知而有現罹疾病，恐因執行而不能保其
    生命者之情形者，依檢察官之指揮，於其痊癒或該事故消滅
    前，停止執行，刑事訴訟法第467 條第4 款定有明文。
三、本件抗告人即被告乙○○因涉嫌妨害風化案件，前經臺灣桃
    園地方法院檢察署檢察官訊問後，認無羈押之必要，經指定
    保證金額新臺幣伍萬元，並由具保人甲○○繳納現金後，將
    被告釋放。嗣被告於臺灣桃園地方法院檢察署94年度執字第
    6890號案件執行中，經檢察官於94年11月7 日傳喚被告應於
    94年11月29日到案執行，惟被告未到案，檢察官為此簽發拘
    票飭警於95年1 月26日前將被告拘提到案，仍未拘獲，檢察
    官復命具保人偕同被告到案執行亦未果等情，固有臺灣桃園
    地方法院檢察署刑事保證金（具保人甲○○）、上開傳喚被
    告及通知具保人之送達回證各一件、檢察官所簽發之拘票及
    報告書各一紙附卷可憑（見95年度執聲沒字第54號卷）。
四、惟查，被告於94年11月14日收受上開執行傳票後，即於94年
    11月23日以罹患糖尿病併發末稍神經病變及高血壓，自88年
    12月28日起即密集接受醫院長期治療迄今，仍未見明顯改善
    ，以致身體四肢已發生麻痺無力之症狀，恐將造成身體不可
    預測之情況，聲請停止執行，有抗告人所提出該刑事緊急聲
    請狀附於本院卷可參。則抗告人即被告乙○○是否有符合刑
    事訴訟法第467 條第4 款所定「現罹疾病，恐因執行而不能
    保其生命者」之情形，即屬不明。而此涉及抗告人即被告乙
    ○○能否停止刑之執行，自有詳加調查之必要。又，觀諸95
    年度執聲沒字第54號卷內之拘提報告書，其上記載：「按址
    往拘未遇其人，致無法拘提到案。」等語，顯難認被告確已
    逃匿。是原審既未及斟酌抗告人即被告前以罹患疾病為由聲
    請停止執行，復未細鐸拘提報告書之記載，遽依檢察官聲請
    而裁定沒入抗告人即具保人甲○○所繳納之保證金新臺幣伍
    萬元，自欠周延，難昭折服。
五、本件抗告為有理由，應由本院將原裁定撤銷，發回原審法院
    另為妥適之處理。
據上論結，應依刑事訴訟法第413 條裁定如主文。
中    華    民    國    95    年    3     月    28    日
                  刑事第十七庭審判長法  官  陳貽男
                                    法  官  高明哲
                                    法  官  許仕楓
以上正本證明與原本無異。
不得再抗告。
                                    書記官  劉貞達
中    華    民    國    95    年    3     月    29    日


司法院資訊處製作；財團法人民間司法改革基金會備份。
